臺灣臺中地方法院刑事判決
110年度易字第1590號
公  訴  人  臺灣臺中地方檢察署檢察官
被      告  林士邦



                    （現另案於法務部○○○○○○○○○    ○○）
上列被告因竊盜案件，經檢察官提起公訴（110年度偵緝字第927
號、110年度偵字第22423號），被告於本院準備程序時對被訴事
實為有罪之陳述，由本院裁定改行簡式審判程序，本院判決如下
：
    主    文
林士邦犯竊盜罪，處有期徒刑貳月，如易科罰金，以新臺幣壹仟
元折算壹日；未扣案犯罪所得新臺幣壹萬元沒收，於全部或一部
不能沒收或不宜執行沒收時，追徵其價額。又犯侵入住宅竊盜罪
，處有期徒刑拾月；未扣案犯罪所得如附表所示之物均沒收，於
全部或一部不能沒收或不宜執行沒收時，追徵其價額。
    犯罪事實
一、林士邦意圖為自己不法之所有，基於竊盜犯意，分別為以下
    犯行:
(一)於民國110年1月10日晚間9時11分許，在位於臺中市○區○○街
    0號「便當家Home」店內，趁隙徒手竊取黃柏豪所有之裝有
    現金約新臺幣(下同)1萬元之夾鏈袋得手後，藏入褲子口袋
    中，適黃柏豪之弟黃柏維發現有異，上前詢問時，林士邦託
    辭要借用廁所，再藉機從容離去。嗣由黃柏豪調閱現場監視
    器攝錄影像，始發現林士邦上開犯行，並據以報警處理。經
    警循線查悉上情。
(二)於110年6月5日上午9時58分許及翌日上午11時3分許，接續
    侵入吳素珍所居住坐落在臺中市○區○○○街00號5樓之23住處 
    ，徒手竊取吳素珍所有如附表所示之物，竊取得手後逃逸。
    嗣於同年月12日8時許，吳素珍發現遭竊乃報警處理，經警
    方調閱相關監視器攝錄影像，而循線查獲。
二、案經黃柏豪、吳素珍訴由臺中市政府警察局第一分局報告臺
    灣臺中地方檢察署檢察官偵查起訴。
    理    由
一、本案被告林士邦所犯為死刑、無期徒刑、最輕本刑為三年以
    上有期徒刑以外之罪，亦非屬高等法院管轄第一審之案件，
    被告於本院準備程序進行中，對被訴事實均為有罪之陳述（
    參本院卷第208頁），經告以簡式審判程序之旨，並聽取檢
    察官、被告之意見後，本院合議庭依刑事訴訟法第273條之1
    第1 項規定，裁定改依簡式審判程序進行審理，是本案證據
    調查依刑事訴訟法第273條之2規定，不受同法第159條第1項
    、第161條之2、第161條之3、第163條之1及第164條至第170
    條規定證據能力認定及調查方式之限制。
二、上揭犯罪事實，業據被告於審理時坦承不諱（參本院卷第20
    8頁），核與證人即告訴人黃柏豪、吳素珍證述情節相符（
    參偵7372卷第39至45頁，偵22423卷第57至61頁），復有指
    認犯罪嫌疑人紀錄表、第一分局公益派出所110年1月10日黃
    柏豪遭竊盜案照片、臺中市政府警察局第一分局公益派出所
    受理各類案件紀錄表、受理刑事案件報案三聯單、竊盜案照
    片、臺中市政府警察局第一分局刑案現場勘察報告、刑案現
    場照片等在卷可稽（參偵7273卷第47至53、55至73、105至1
    07頁，偵22423卷第63至79、81至98頁），足認被告上開任
    意性自白，與事實相符，應堪採信。綜上，本案事證明確，
    被告犯行應堪認定，應予依法論科。
三、論罪科刑：
(一)核被告就犯罪事實欄一、(一)所為，係犯刑法第320條第1項
    之竊盜罪；就犯罪事實欄一、（二）所為，係犯刑法第321
    條第1項第1款之侵入住宅竊盜罪。
(二)被告於110年6月5日上午9時58分許及翌日上午11時3分許侵
    入告訴人吳素珍之住處竊盜，係基於同一竊盜之犯意，於密
    切接近之時間，在同一地點實施，侵害同一人財產法益，各
    行為之獨立性極為薄弱，依一般社會健全觀念，在時間差距
    上，難以強行分開，應視為數個舉動之接續施行，為接續犯
    ，應論以一侵入住宅竊盜罪。被告上開2次犯行，犯意各別
    ，行為互殊，應予分論併罰。
(三)爰以行為人之責任為基礎，審酌被告：1.不思正途獲取財物
    ，以起訴書所載之不法手段竊取他人之物，對於他人財物所
    有權欠缺尊重，所為應予非難；2.犯後已坦承犯行，然尚未
    返還竊得之物，亦無與告訴人等達成和解；3.暨其犯罪之動
    機、手段、所生損害之程度，及其自述高中肄業之智識程度
    ，前從事粗工，月收入約1萬5,000元至2萬元，無需撫養母
    親（參本院卷第215頁）等一切情狀，量處如主文所示之刑
    ，並就得易科罰金之刑諭知易科罰金之折算標準。
三、沒收部分：
　　被告竊得之現金1萬元及附表所示之物，均為被告本案犯罪
    所得，且並未返還予各該告訴人，爰依刑法第38條之1第1項
    前段規定，於各該罪刑項下宣告沒收，並依同條第3項規定
    諭知於全部或一部不能沒收或不宜執行沒收時，追徵其價額
    。 
據上論斷，應依刑事訴訟法第273條之1第1項、第299條第1項前
段，刑法第320條第1項、第321條第1項第1款、第41條第1項前段
、第38條第1項前段、第3項，刑法施行法第1條之1第1項，判決
如主文。
本案經檢察官蔣志祥提起公訴，檢察官林文亮到庭執行職務。
中　　華　　民　　國　　110 　年　　12　　月　　28　　日
                  刑事第十八庭  法  官  李依達
以上正本證明與原本無異。
如不服本判決應於收受送達後20日內向本院提出上訴書狀，並應
敘述具體理由；其未敘述上訴之理由者，應於上訴期間屆滿後20
日內向本院補提理由書（均須按他造當事人之人數附繕本）「切
勿逕送上級法院」。
告訴人或被害人如不服判決，應備理由具狀向檢察官請求上訴，
上訴期間之計算，以檢察官收受判決正本之日起算。
                               書記官  陳彥蓉
中　　華　　民　　國　　110 　年　　12　　月　　28　　日
附表：

編號 竊得物品 所有人  1 黑色小皮包1只(內含新臺幣1000元零錢) 吳素珍  2 紅色大皮包1只(內含新臺幣1萬元) 同上  3 紅包4包(新臺幣10萬元) 同上  4 皮包1只(內含新臺幣1000元) 同上  5 美金100元 同上  6 中國信託商業銀行之信用卡1張 同上 


附錄本案論罪科刑法條：
中華民國刑法第320條
意圖為自己或第三人不法之所有，而竊取他人之動產者，為竊盜
罪，處五
年以下有期徒刑、拘役或五十萬元以下罰金。
意圖為自己或第三人不法之利益，而竊佔他人之不動產者，依前
項之規定處斷。
前二項之未遂犯罰之。

中華民國刑法第321條
犯前條第 1 項、第 2 項之罪而有下列情形之一者，處 6 月以
上 5 年以下有期徒刑，得併科 50 萬元以下罰金：
一、侵入住宅或有人居住之建築物、船艦或隱匿其內而犯之。
二、毀越門窗、牆垣或其他安全設備而犯之。
三、攜帶兇器而犯之。
四、結夥三人以上而犯之。
五、乘火災、水災或其他災害之際而犯之。
六、在車站、港埠、航空站或其他供水、陸、空公眾運輸之舟、
    車、航空機內而犯之。
前項之未遂犯罰之。